臺灣新竹地方法院民事裁定　　　　　100年度竹簡調字第252號
聲　請　人　威武保全股份有限公司
法定代理人　吳富榮
相　對　人　典藏大同社區管理委員會
法定代理人　李燕萍
上列當事人間請求給付服務費事件，本院裁定如下：
    主      文                                                                                                                                               N
本件移送臺灣台北地方法院。
    理      由                                                                                                                                               N
一、按當事人得以合意定第一審管轄法院。但以關於由一定法律
    關係而生之訴訟為限；前項合意，應以文書證之。訴訟之全
    部或一部，法院認為無管轄權者，依原告聲請或依職權以裁
    定移送其管轄法院，民事訴訟法第24條、第28條第1項分別
    定有明文。又合意管轄係訴訟上契約行為，當事人以合意定
    第一審管轄法院，旨在使預定之訴訟，歸屬於一定之法院管
    轄（最高法院86台抗字第139號裁定要旨參照），故當事人
    兩造以合意定第一審管轄法院，當事人及法院均應受其拘束
    ，關於合意管轄之規定，除專屬管轄外，得排斥其他審判籍
    而優先適用。（最高法院99年台抗字第110號裁定要旨參照
    ）。復按，聲請調解之管轄法院，準用民事訴訟法第一編第
    一章第一節之規定，同法第405條第3項亦定有明文。其他因
    財產權發生爭執，其標之金額或價額在新臺幣50萬元以下者
    ，依同法第403條第1項第11款之規定，除有第406條第1項各
    款所定情形之一者外，於起訴前應經法院調解。準此，當事
    人逕行提起訴訟，其標的金額或價額在新臺幣50萬元以下，
    而經法律擬制其為調解之聲請者，其調解事件之管轄法院，
    亦應準用民事訴訟法第一編第一章第一節之規定。
二、經查，本件訴訟標的金額為新台幣300,000元，核屬於民事
    訴訟法第403條第1項第11款規定之強制調解事件。又本件係
    聲請人聲請對相對人核發支付命令，惟相對人於法定期間內
    提出異議，應以聲請人支付命令之聲請視為起訴，依民事訴
    訟法第424條第1項規定，因聲請人起訴未表明具有同法第40
    6條第1項之事由，亦未添具釋明其事由之證據，其起訴應視
    為調解之聲請。
三、第查，本件聲請人係依保全服務契約之法律關係，請求相對
    人給付服務費。惟依兩造間訂立之駐衛保全服務定型化契約
    第19條之約定，兩造如涉訟，合意以臺灣台北地方法院為第
    一審管轄法院。據此，兩造間既以文書合意定臺灣台北地方
    法院為第一審管轄法院，揆諸首揭規定，本件自應由臺灣台
    北地方法院管轄，聲請人向本院起訴，顯違反上開合意管轄
    之約定，爰依職權將本件移送於該管轄法院。
四、依首開法條裁定如主文。
中    華    民    國   100    年    8     月    16    日
                              臺灣新竹地方法院新竹簡易庭
                                  法  官  汪  銘  欽
以上正本係照原本作成。
如對本裁定抗告須於裁定送達後10日內向本院提出抗告狀。
中    華    民    國   100    年    8     月    16    日
                                  書記官  嚴  翠  意